【裁判字號】    90,上訴,1619
【裁判日期】    900820
【裁判案由】    違反毒品危害防制條例
【裁判全文】
臺灣高等法院高雄分院刑事判決    九十年度上訴字第一六一九號
    上  訴  人  台灣屏東地方法院檢察署檢察官
    被      告  乙○○
右上訴人因被告違反毒品危害防制條例案件，不服臺灣屏東地方法院九十年度訴字第
三二二號，中華民國九十年八月二十日第一審判決（起訴案號：臺灣屏東地方法院檢
察署九十年度偵字第三００號、第四五四號及移送併案九十年度偵字第九一六號、九
四六號、第一０四一號）提起上訴，本院判決如左：
      主      文
上訴駁回。
      事實及理由
一、本案經本院審理結果，認第一審判決認事用法及量刑均無不當，應予維持，並引
    用第一審判決書記載之事實、證據及理由。
二、檢察官上訴意旨略以被告於九十年四月十六日下午二時許，在屏東縣屏東市大鵬
    里公共廁所內，施用第二級毒品安非他命。復於同年四月十九日上午九時十五分
    許起回溯四十八小時內某時，在不詳處所施用第一級毒品海洛因，為警採尿送驗
    查獲，因不及通知原審，致原審對此漏未審酌等語。
三、經查原審論定被告施用第一級及第二級毒品犯罪時間係至九十年五月十五日止，
    自已包含上訴意旨所指之犯行，故上訴部分，業經原審判決，並無漏未審酌情事
    ，是本案上訴無理由，應予駁回。
四、末查被告於前述犯罪時間內，上訴意旨所指之該次犯行，係經屏東縣警察局里港
    分局於九十年四月十九日採尿，送屏東縣衛生局檢驗查獲，此一經過及證據原審
    漏未記載，併此明。
據上論斷，應依刑事訴訟法第三百六十八條、第三百七十三條，判決如主文。
本案經檢察官朱文彬到庭執行職務。
中    華    民    國      九十      年      十一      月     二十七   日
                              臺灣高等法院高雄分院刑事第九庭
                                  審判長法官  張明松
                                        法官  任森銓
                                        法官  江泰章
右正本證明與原本無異。
如不服本判決，應於判決送達後十日內向本院提出上訴狀，其未述理由者並應於提
出上訴狀後十日內向本院補提理由書（應附繕本)。
                                      書記官  郭榮芳
中    華    民    國      九十      年      十一      月     二十九   日
                                                                      Ｄ
附件：
臺灣屏東地方法院刑事判決                            九十年度訴字第三二二號
    公  訴  人  臺灣屏東地方法院檢察署檢察官
    被      告  乙○○  男  民國○○○年○月○○日生
                        住屏東縣屏東市○○里○○路五十五號之三
                        （在押）
                        身分證統一編號：Ｚ000000000號
右列被告因違反毒品危害防制條例案件，經檢察官提起公訴（九十年度偵字第三○○
、四五四號）及移送併辦（九十年度偵字第九一六、九四六、一○四一號），本院判
決如左：
     主  文
乙○○連續施用第一級毒品，累犯，處有期徒刑拾月，扣案注射針筒壹支沒收。又連
續施用第二級毒品，累犯，處有期徒刑伍月。應執行有期徒刑壹年貳月，扣案注射針
筒壹支沒收。
       事  實
一、乙○○曾於民國八十六年間，因違反麻醉藥品管理條例案件，經本院判處有期徒
    刑五月確定，於八十九年六月二十四日執行完畢。又其前因施用毒品案件，送強
    治戒治後交付保護管束期滿，由臺灣屏東地方法院檢察署檢察官於八十九年七月
    十二日（起訴書誤載為九十年七月二十五日）以八十九年度戒毒偵字第三○一號
    為不起訴處分確定在案。詎乙○○仍不知悛悔，於上開刑期執行完畢及不起訴處
    分確定後之五年內，復基於施用毒品之概括犯意，而有施用第一級毒品海洛因及
    第二級毒品安非他命之行為：
（一）自八十九年八月初某日起，迄九十年五月十五日止，在屏東縣屏東市○○里○
      ○路五十五號之三住家等處，以將海洛因摻水置於針筒內注射手臂之方式，連
      續施用海洛因多次。
（二）自八十九年六月二十五日出監後之某日，迄九十年五月十五日止，在屏東縣屏
      東市○○里○○路五十五號之三住家等處，以燒烤安非他命吸食其煙霧之方式
      ，連續施用安非他命多次。
二、乙○○上開施用毒品行為，先後於八十九年十二月六日、九十年一月十九日、九
    十年四月一日、九十年四月三日及九十年五月十五日，分別在屏東縣警察局屏東
    分局及里港分局採尿送驗，呈嗎啡及甲基安非他命陽性反應而查獲。其中並於九
    十年五月十五日，為警在乙○○住處，當場自其身上起獲其所有使用過之注射針
    筒一支。而乙○○上開施用毒品行為，則經本院九十年度毒聲字第八四二號裁定
    令入戒治處所施以戒治。
     理  由
一、前揭施用毒品犯行，業據被告乙○○坦承不諱，而被告於前揭時地所採尿液，經
    送屏東縣衛生局檢驗或臺灣檢驗科技股份有限公司複驗結果，確呈嗎啡及甲基安
    非他命陽性反應，有該局、公司出具之檢驗報告可稽，復有扣案之注射針筒一支
    扣案足憑，被告自白與事實相符，堪以認定。再者，被告前因施用毒品案件，送
    強治戒治後交付保護管束期滿，由臺灣屏東地方法院檢察署檢察官於八十九年七
    月十二日以八十九年度戒毒偵字第三○一號為不起訴處分確定後，於五年內再犯
    本件毒品危害防制條例第十條之罪，並經檢察官聲請本院以九十年度毒聲字第八
    四二號裁定令入戒治處所施以戒治在案，有上開不起訴處分書及其前案紀錄表可
    佐，事證明確，應予依法論科。
二、核被告所為，係犯毒品危害防制條例第十條第一項、第二項之施用第一級、第二
    級毒品罪。上開施用第一級、第二級毒品之行為，均時間緊接，而犯罪構成要件
    相同，顯均係基於概括犯意為之，均應依連續犯之規定論以一罪，並加重其刑。
    其持有毒品行為，應為施用之高度行為所吸收，均不另論罪。公訴人雖僅就自八
    十九年十一月中旬起，迄九十年一月十七日止，施用海洛因之犯行；自八十九年
    六月間起，迄八十九年十一月三十日止，施用安非他命之犯行提起公訴，然檢察
    官就犯罪事實一部起訴者，其效力及於全部，本件被告如事實欄所載犯行而非起
    訴書論及者，業據檢察官移送併辦，與前揭起訴部分，有連續犯之裁判上一罪關
    係，已如前述，本院自應併予審判。又查被告曾因違反麻醉藥品管理條例案件，
    經本院判處有期徒刑五月確定，於八十九年六月二十四日執行完畢，有臺灣屏東
    地方法院檢察署刑案資料查註紀錄表及本院全國前案紀錄表可按，其於五年內再
    犯本件有期徒刑以上之二罪，俱為累犯，皆應依刑法第四十七條加重其刑，均併
    上開連續犯加重部分，依法遞加之。所犯上開二罪，犯意各別，行為互殊，罪名
    有異，應予分論併罰。爰審酌被告前即曾因施用毒品經戒治後為不起訴處分，仍
    不知悛悔，意志不堅，復予連續施用，且施用毒品流弊所及，危害甚鉅，非可輕
    縱，惟念事後坦承犯行，態度甲好等一切情狀，各量處如主文所示之刑，並定其
    應執行之刑。
三、扣案之注射針筒一支，乃警方在被告住處，當場自其身著外套口袋起獲，有搜索
    報告書一紙可稽，亦為被告所是認。訊據被告初於警訊時供稱：上開注射針筒係
    案外人鄭己豐所有云云，嗣於本院審理時翻稱：係案外人鄭己豐之弟所有云云，
    兩相歧異，已難置信。參酌被告乃以針筒注射為其施用海洛因之方式，是堪認扣
    案之注射針筒為被告所有供犯罪所用之物，應依刑法第三十八條第一項二款規定
    沒收。
據上論斷，應依毒品危害防制條例第十條第一項、第二項，刑法第十一條前段、第五
十六條、第四十七條、第三十八條第一項第二款、第五十一條第五款，判決如主文。
中      華      民      國      九十      年      八      月    二十    日
                                          法  官  蔡憲德
右正本證明與原本無異。
對於本判決如有不服應於收受送達後十日內向本院提出上訴書狀上訴於台灣高等法院
高雄分院並按他造當事人之人數附具繕本。
                                          書記官  林鴻仁
中      華      民      國      九十      年      八      月     二十   日
附錄本案論罪科刑法條
毒品危害防制條例第十條：
施用第一級毒品者，處六月以上五年以下有期徒刑。
施用第二級毒品者，處三年以下有期徒刑。


司法院資訊處製作；財團法人民間司法改革基金會備份。
